# 其他权益工具投资

提问人：1123050994@ 时间：2020-03-25 08:05:27
请教陈版主
企业取得抵债的股票， 18 年在可供出售金融资产核算， 19 年 1 月 1 号重分类到了其他权益工具投资？
1 、请问该抵债用的股票（ 2018 年 12 月 31 号进行公允价值评估、按照公允价值进行抵债，差额转到应收账款）在 19年 1 月 1 号重分类到其他权益工具投资合适吗？应该放在哪里核算？

回答人：chenyiwei
其他权益工具投资是针对对被投资企业无控制、共同控制和重大影响的非交易性权益工具投资，且管理层不可撤销地作出指定，才能归入该类别。该类别的公允价值变动和处置差额均不影响净利润。
因此，首先考虑该项投资是否满足新CAS 22第十九条所列的“非交易性”条件（不属于该条所列的属于“交易性”的情形中的任何一种），其次要看管理层是否依据相关的决策权限正式做出了不可撤销的指定。